【裁判字號】    99,易緝,15
【裁判日期】    990601
【裁判案由】    竊盜
【裁判全文】
臺灣屏東地方法院刑事判決              99年度易緝字第15號
公  訴  人  臺灣屏東地方法院檢察署檢察官
被      告  己○○
上列被告因竊盜案件，經檢察官提起公訴（96年度偵字第6865號
），嗣被告於本院準備程序進行中先就被訴事實為有罪之陳述，
本院告知被告簡式審判程序之旨，並聽取當事人之意見後，裁定
改依簡式審判程序審理，判決如下：
    主  文
己○○犯如附表所示之罪，均累犯，各處如附表所示之刑，各減
為如附表所示減得之刑，如易科罰金，均以新臺幣壹仟元折算壹
日。應執行有期徒刑壹年拾月，如易科罰金，以新臺幣壹仟元折
算壹日，扣案之鑰匙壹支沒收。
    事  實
一、己○○前因違反毒品危害防制條例案件，經本院以91年度訴
    字第836 號判決處有期徒刑8 月確定，於民國93年9 月8 日
    縮刑期滿執行完畢。詎其猶不知悔改，意圖為自己不法所有
    ，基於竊盜之犯意，分別與鍾志章（業經最高法院97年台非
    字597 號判決確定）、葉恒如（業經本院96年度易字第1149
    號判決確定）基於竊盜之犯意聯絡，於附表所示時間、地點
    ，或與鍾志章（附表編號一至三）、或與葉恒如（附表編號
    七）、或夥同鍾志章、葉恒如（附表編號四至六），以附表
    所載之方式，竊取附表所示謝忠傳等人所有或管領之觸媒轉
    換器或車輛。得手後，均將觸媒轉換器攜至高雄縣仁武鄉○○路仁武焚化爐前或位於高雄縣仁武鄉仁福村橫山一巷之藍
    波車廠，以每支新臺幣1,200 元之價格，出售給知情之蔡金
    生（業經本院以96年度易字第1149號判決確定），所竊得之
    車輛則供代步使用。嗣於95年11月13日下午6 時10分許，鍾
    志章、葉恒如駕駛渠等另案竊取之車牌號碼S8-6743 號自小
    貨車，行經屏東縣麟洛鄉麟洛果菜市場後方之產業道路時，
    為警攔查，發現係失竊車輛而查獲，並扣得供鍾志章所有供
    竊取附表編號四至六所示車輛使用之鑰匙1 支，嗣為警循線
    查獲上情。
二、案經屏東縣政府警察局、屏東縣政府警察局屏東分局報告臺
    灣屏東地方法院檢察署檢察官偵查起訴。
    理  由
一、本案被告己○○所犯竊盜案件，並非法定刑為死刑、無期徒
    刑或最輕本刑3 年以上有期徒刑之罪，亦非高等法院管轄第
    一審之案件，而被告於本院準備程序中就被訴事實為有罪之
    陳述，本院乃裁定進行簡式審判程序。又簡式審判程序之證
    據調查，依刑事訴訟法第273 條之2 規定，不受同法第159
    條第1 項審判外陳述排除之限制，再被告對於卷內之各項證
    據，亦不爭執證據能力，故卷內所列之各項證據，自得作為
    證據，先予敘明。
二、上開犯罪事實，業經被告於本院審理時坦承不諱，核與證人
    即被害人癸○、戊○○、甲○○、辛○○、壬○○、丁○○
    、庚○○、子○○於警詢就失竊之情形，及共同被告鍾志章
    、葉恒如於警詢、偵查及本院審理時就如何與被告竊取財物
    之過程，共同被告蔡金生於警詢、偵查及本院就向被告故買
    贓物即觸媒轉換器之情節，均屬相符，並有各該竊案之刑事
    案件報案三聯單、車籍資料查詢、車輛失竊資料查詢、贓物
    認領保管單、採證相片等在卷可憑，復有鑰匙1 支扣案可佐
    ，被告之自白應與事實相符，其前開犯行均堪認定。
三、按刑法第321 條第1 項第3 款攜帶兇器竊盜罪，係以行為人
    攜帶兇器竊盜為其加重條件，此所謂兇器，其種類並無限制
    ，凡客觀上足對人之生命、身體、安全構成威脅，具有危險
    性之兇器均屬之，且祇須行竊時攜帶此種具有危險性之兇器
    為已足，並不以攜帶之初有行兇意圖為必要。查被告與鍾志
    章為附表編號一至三所示竊盜案時所攜帶之梅花扳手1 支，
    與葉恒如為附表編號七所示竊盜案時攜帶之T 型扳手1 支，
    均係金屬材質，質地堅硬，客觀上應具有危險性，且對人之
    生命、身體、安全構成威脅，自均屬兇器無疑。是核被告前
    開附表編號一至三、七之所為，均係犯刑法第321 條第1 項
    第3 款之攜帶兇器竊盜罪；附表編號四至六所示被告夥同鍾
    志章、葉恒如行竊部分，則均係犯刑法第321 條第1 項第4
    款之結夥三人以上竊盜罪。公訴意旨雖認附表編號四至六部
    分，共同被告鍾志章係持T 型扳手行竊，然為共同被告鍾志
    章及葉恒如所否認，且查無公訴人所指之T 型扳手，自應為
    有利被告之認定，併此敘明。又被告與鍾志章就附表編號一
    至三部分、與葉恒如就附表編號七部分、與葉恒如、鍾志章
    就附表編號四至六部分，各有犯意聯絡及行為分擔，均屬共
    同正犯。再被告所犯上開七罪，犯意各別，行為互殊，應予
    分論併罰。又被告前有如事實欄所示之科刑及執行情形，有
    臺灣屏東地方法院檢察署刑案資料查註紀錄表、臺灣高等法
    院被告前案紀錄表各1 份附卷足憑，其於刑之執行完畢後5
    年內，故意再犯本件有期徒刑以上之7 罪，均為累犯，均應
    依刑法第47條第1 項加重其刑。爰審酌被告正值青壯，未以
    正當途徑，憑藉己力賺取金錢，竟多次竊取他人財物，對各
    被害人造成財產上損害，殊值非難，暨考量其尚知坦承犯行
    ，態度尚可，及其犯罪動機、手段、所獲利益、素行、智識
    程度及生活狀況等一切情狀，分別量處如附表所示之刑；又
    按中華民國九十六年罪犯減刑條例業經總統於96年7 月4日
    公布，自同年7 月16日施行，本件被告所犯各罪之犯罪時間
    均在96年4 月24日以前，核均無該條例第3 條所列不予減刑
    之情形，均應依中華民國九十六年罪犯減刑條例第2 條第1
    項第3 款規定，減其宣告刑刑期2 分之1 ，並均諭知易科罰
    金之折算標準，再定其應執行刑；至本案被告於97年3 月1
    日經本院發佈通緝，嗣於99年4 月17日始為警緝獲之事實，
    固有本院97年3 月11日97年屏院惠刑正緝字第79號通緝書及
    台北縣政府警察局三峽分局通緝案件移送書、解送人犯報告
    書、調查筆錄各1 份在卷可稽，然按中華民國九十六年罪犯
    減刑條例第5 條規定：「本條例施行前，經通緝而未於中華
    民國九十六年十二月三十一日以前自動歸案接受偵查、審判
    或執行者，不得依本條例減刑。」係指96年7 月16日上開條
    例施行前經通緝，而未於同年12月31日前自動歸案者，不得
    依該條例減刑；如係該條例施行後始行通緝者，不論是否自
    動歸案，均無上開不得減刑規定之適用（最高法院96年度台
    非字第332 號判決意旨可資參照），是以被告所犯本件各罪
    ，仍得依該條例予以減刑，併此敘明；再關於所定應執行刑
    部分，司法院於98年6 月19日公布之司法院釋字第662 號解
    釋謂：「中華民國94年2 月2 日修正公布之現行刑法第41條
    第2 項，關於數罪併罰，數宣告刑均得易科罰金，而定應執
    行之刑逾6 個月者，排除適用同條第1 項得易科罰金之規定
    部分，與憲法第23條規定有違，並與本院釋字第366 號解釋
    意旨不符，應自本解釋公布之日起失其效力。」，核諸該解
    釋意旨，於數宣告刑均得易科罰金，而所定應執行之刑逾6
    個月者，亦應得易科罰金；被告為上開犯行後，刑法第41條
    第8 項業於98年12月30日修正公布，而將上開大法官解釋意
    旨予以明文規定：「第1 項至第4 項及第7 項之規定，於數
    罪併罰之數罪均得易科罰金或易服社會勞動，其應執行之刑
    逾6 月者，亦適用之。」，本條項僅係將大法官解釋予以明
    文化，即不論依新、舊法規定，被告所犯本件上開7 罪均得
    易科罰金，應不生新、舊法比較之問題，自應逕依現行有效
    之法律即修正後刑法第41條第8 項規定諭知本件被告應執行
    刑之易科罰金折算標準，附此敘明。末按共同正犯因相互間
    利用他方之行為，以遂行其犯意之實現，本於責任共同之原
    則，共同正犯應對所參與犯罪之全部事實負責，有關從刑之
    沒收部分，雖係其他共同正犯所有之犯罪所用之物，亦應於
    其本身所處主刑之後，併為沒收之諭知。本件扣案之鑰匙1
    把，係共犯鍾志章所有，與被告、葉恒如共同犯附表編號四
    至六竊案之工具，業經共犯鍾志章供述在卷，自仍應依刑法
    第38條第1 項第2 款規定於各罪下宣告沒收；至於被告與鍾
    志章犯附表編號一至三竊案所用之梅花扳手1 支、與葉恒如
    犯附表編號七竊盜案所用之T 型扳手1 支，均未扣案，且非
    違禁物，既無法證明尚屬存在，為免執行困擾，爰不予宣告
    沒收，附此敘明。
據上論斷，應依刑事訴訟法第284 條之1 、第273 條之1 第1 項
、第299 條第1 項前段，刑法第28條、第321 條第1 項第3 款、
第4 款、第47條第1 項、第41條第1 項、第8 項、第38條第1項
第2 款、第51條第5 款，中華民國96年罪犯減刑條例第2 條第3
款、第7 條、第9 條、第10條第1 項，判決如主文。
本案經檢察官任亭到庭執行職務。
中    華    民    國    99    年    6     月    1     日
                        刑事第五庭  法  官  陳秀慧
以上正本證明與原本無異。
如不服本判決應於收受判決後10日內向本院提出上訴書狀，並應
敘述具體理由；其未敘述上訴理由者，應於上訴期間屆滿後20日
內向本院補提理由書（均須按他造當事人之人數附繕本）「切勿
逕送上級法院」。
中    華    民    國    99    年    6     月    1     日
                                書記官  史安琪
附錄本判決論罪科刑法條：
刑法第321 條第1 項第3 款、第4 款
犯竊盜罪而有左列情形之一者，處6 月以上、5 年以下有期徒刑
：
  三  攜帶兇器而犯之者。
  四  結夥三人以上而犯之者。
附表
┌──┬────┬────┬───┬───┬──────────┬────────┬─────┐
│編號│犯罪時間│犯罪地點│行為人│被害人│  竊  盜  方  式    │ 所犯罪名及量刑 │減刑後主文│
├──┼────┼────┼───┼───┼──────────┼────────┼─────┤
│一  │95年7 、│屏東縣屏│鍾志章│丙○○│鍾志章持梅花板手1 支│己○○共同攜帶兇│減為有期徒│
│    │8 月間某│東市新生│己○○│所有，│（未扣案）拆解丙○○│器竊盜，累犯，處│刑肆月，如│
│    │日凌晨3 │里和生路│      │交由劉│所有之車號1068 -FD號│有期徒刑捌月。  │易科罰金，│
│    │時許（被│2 段1 之│      │德使用│藍色小貨車之觸媒轉換│                │以新臺幣壹│
│    │害人癸○│1 號之「│      │      │器1 支，由己○○駕駛│                │仟元折算壹│
│    │發現遭竊│匯通汽車│      │      │不詳車號之貨車在前開│                │日。      │
│    │時間）前│商行」停│      │      │車輛旁把風，而竊取得│                │          │
│    │不詳時間│車場    │      │      │手。                │                │          │
├──┼────┼────┼───┼───┼──────────┼────────┼─────┤
│二  │95年9 月│屏東縣屏│鍾志章│百利煤│鍾志章持梅花板手1 支│己○○共同攜帶兇│減為有期徒│
│    │5 日上午│東市博愛│己○○│氣行所│（未扣案）拆卸「百利│器竊盜，累犯，處│刑肆月，如│
│    │8 時30分│路與桂林│      │有，交│煤氣行」所有之車號  │有期徒刑捌月。  │易科罰金，│
│    │許（被害│街口    │      │由張景│ZO-3046 號藍色小貨車│                │以新臺幣壹│
│    │人戊○○│        │      │雲使用│之觸媒轉換器1 支，並│                │仟元折算壹│
│    │發現遭竊│        │      │      │由己○○駕駛不詳車號│                │日。      │
│    │時間）前│        │      │      │之貨車在現場把風，而│                │          │
│    │不詳時間│        │      │      │竊取得手。          │                │          │
├──┼────┼────┼───┼───┼──────────┼────────┼─────┤
│三  │95年9 月│屏東縣屏│鍾志章│乙○○│鍾志章持梅花板手1 支│己○○共同攜帶兇│減為有期徒│
│    │10日晚上│東市建南│己○○│所有，│（未扣案）拆卸竊取江│器竊盜，累犯，處│刑肆月，如│
│    │9 時許（│路6號 旁│      │交由江│明山所有之車號VN-863│有期徒刑捌月。  │易科罰金，│
│    │被害人江│之空地  │      │文良使│5 號藍色小貨車之觸媒│                │以新臺幣壹│
│    │文良發現│        │      │用    │轉換器1 支，並由張慶│                │仟元折算壹│
│    │遭竊時間│        │      │      │全駕駛不詳車號之貨車│                │日。      │
│    │）前不詳│        │      │      │在現場把風，而竊取得│                │          │
│    │時間    │        │      │      │手。                │                │          │
├──┼────┼────┼───┼───┼──────────┼────────┼─────┤
│四  │95年10月│屏東縣東│鍾志章│辛○○│鍾志章以其所有之機車│己○○結夥三人以│減為有期徒│
│    │30日上午│港鎮朝安│己○○│所有，│鑰匙1支 （已扣案），│上竊盜，累犯，處│刑肆月，如│
│    │9 時許  │里新生一│葉恒如│交由葉│竊取停放在左列地點之│有期徒刑捌月。扣│易科罰金，│
│    │        │路之「漁│      │家得使│辛○○所有之車號VM-3│案之鑰匙壹支沒收│以新臺幣壹│
│    │        │會大樓」│      │用    │251 號藍色廂型車，由│。              │仟元折算壹│
│    │        │旁      │      │      │己○○及葉恒如在旁把│                │日。扣案之│
│    │        │        │      │      │風，得手後作為代步工│                │鑰匙壹支沒│
│    │        │        │      │      │具，嗣並於95年11月2 │                │收。      │
│    │        │        │      │      │日上午7 時許，將該車│                │          │
│    │        │        │      │      │棄置在址設高雄縣大樹│                │          │
│    │        │        │      │      │鄉○○村○○路「統一│                │          │
│    │        │        │      │      │加油站」旁之空地。  │                │          │
├──┼────┼────┼───┼───┼──────────┼────────┼─────┤
│五  │95年11月│高雄縣大│鍾志章│丁○○│由己○○駕駛蔡金生所│己○○結夥三人以│減為有期徒│
│    │2 日上午│寮鄉中庄│己○○│      │有之車號不詳之貨車，│上竊盜，累犯，處│刑肆月，如│
│    │11時許  │村民族路│葉恒如│      │搭載鍾志章及葉恒如至│有期徒刑捌月。扣│易科罰金，│
│    │        │「新八八│      │      │左列地點，責由鍾志章│案之鑰匙壹支沒收│以新臺幣壹│
│    │        │海釣場」│      │      │以其所有之機車鑰匙1 │。              │仟元折算壹│
│    │        │前      │      │      │支（已扣案）竊取停放│                │日。扣案之│
│    │        │        │      │      │在該處之丁○○所有之│                │鑰匙壹支沒│
│    │        │        │      │      │車號YJ-6403 號藍色廂│                │收。      │
│    │        │        │      │      │型車，並由己○○及葉│                │          │
│    │        │        │      │      │恒如在場把風，得手後│                │          │
│    │        │        │      │      │作為代步工具，嗣於95│                │          │
│    │        │        │      │      │年11月2 日某時，將該│                │          │
│    │        │        │      │      │車棄置在高雄縣路竹鄉│                │          │
│    │        │        │      │      │北嶺村中山南路100-1 │                │          │
│    │        │        │      │      │號前。              │                │          │
├──┼────┼────┼───┼───┼──────────┼────────┼─────┤
│六  │95年11月│高雄縣路│鍾志章│庚○○│由己○○駕駛前開竊得│己○○結夥三人以│減為有期徒│
│    │2 日下午│竹鄉文南│己○○│      │之車號YJ-6403 號藍色│上竊盜，累犯，處│刑肆月，如│
│    │2 時許  │村中和街│葉恒如│      │廂型車，搭載鍾志章及│有期徒刑捌月。扣│易科罰金，│
│    │        │27巷口  │      │      │葉恒如至左列地點，責│案之鑰匙壹支沒收│以新臺幣壹│
│    │        │        │      │      │由鍾志章以其所有之機│。              │仟元折算壹│
│    │        │        │      │      │車鑰匙1 支（已扣案）│                │日。扣案之│
│    │        │        │      │      │竊取停放在該處之楊謦│                │鑰匙壹支沒│
│    │        │        │      │      │羽所有之車號P3-0150 │                │收。      │
│    │        │        │      │      │號綠色廂型車，並由張│                │          │
│    │        │        │      │      │慶全及葉恒如在場把風│                │          │
│    │        │        │      │      │，得手後作為代步工具│                │          │
│    │        │        │      │      │；嗣於95年11月9 日某│                │          │
│    │        │        │      │      │時，將該車棄置在屏東│                │          │
│    │        │        │      │      │縣新園鄉○○村○○路│                │          │
│    │        │        │      │      │「雙園大橋」下方旁產│                │          │
│    │        │        │      │      │業道路。            │                │          │
├──┼────┼────┼───┼───┼──────────┼────────┼─────┤
│七  │95年11月│址設屏東│己○○│子○○│由己○○持T 型板手1 │己○○共同攜帶兇│減為有期徒│
│    │30日上午│縣屏東市│葉恒如│      │支（未扣案）竊取謝發│器竊盜，累犯，處│刑肆月，如│
│    │8 時許（│龍華路29│      │      │興所有之車號WG-4065 │有期徒刑捌月。  │易科罰金，│
│    │報案人謝│巷之「大│      │      │號白色蓬式貨車，由葉│                │以新臺幣壹│
│    │發興發現│龍華釣蝦│      │      │恒如在場把風，得手後│                │仟元折算壹│
│    │遭竊時間│場」後方│      │      │，己○○駕車搭載葉恒│                │日。      │
│    │）前不詳│停車場  │      │      │如離開。            │                │          │
│    │時間    │        │      │      │                    │                │          │
└──┴────┴────┴───┴───┴──────────┴────────┴─────┘

司法院資訊處製作；財團法人民間司法改革基金會備份。
